【裁判字號】    98,裁,3032
【裁判日期】    981210
【裁判案由】    勞保
【裁判全文】
最  高  行  政  法  院  裁  定
                                      98年度裁字第3032號
聲  請  人  甲○○
            乙○○○
上列聲請人因與相對人勞工保險局間勞保事件，對於中華民國98
年8月13日本院98年度裁字第2007號裁定，聲請再審，本院裁定
如下：
    主  文
再審之聲請駁回。
再審訴訟費用由聲請人負擔。
    理  由
一、按聲請再審，應依行政訴訟法第283條準用第277條第1項第4
    款之規定表明再審理由，此為必須具備之程式。所謂表明再
    審理由，必須指明確定裁定，有如何合於再審理由之具體情
    事，始為相當。倘僅泛言有何條款之再審事由，而無具體情
    事者，尚難謂已合法表明再審理由。如未表明再審理由，法
    院無庸命其補正。又「當事人向最高行政法院提起上訴，是
    否合法，係屬最高行政法院應依職權調查裁判之事項，聲請
    人對最高行政法院以其上訴為不合法而駁回之裁定，以發見
    未經斟酌之證物為由聲請再審，依行政訴訟法第283條準用
    同法第275條第1項之規定，專屬最高行政法院管轄，不在同
    條第3項規定之列。」復經本院95年8月份庭長法官聯席會議
    決議在案。是當事人就本院以上訴為不合法而駁回之裁定，
    本於行政訴訟法第273條第1項第9款至第14款事由聲請再審
    者，仍應專屬本院管轄。
二、本件聲請人之子廖國誌於民國93年5月31日由光寶科技股份
    有限公司影像事業群申報退保，於94年1月4日因上吊自殺致
    引發缺氧性腦病變死亡，其受益人即聲請人申請廖國誌之死
    亡給付，案經相對人以廖國誌上吊自殺死亡係屬保險效力停
    止後發生之事故，不符勞工保險條例第19條第1項規定，又
    其自縊死亡，經精神科專業醫師專業認定與其生前就診之疾
    病不具相當因果關係，亦核無同條例第20條規定之適用，及
    其死因「上吊自殺致缺氧性腦病變死亡」並非為執行職務所
    致，乃於94年8月29日以保給命字第09460559270號函核定否
    准所請給付。聲請人不服，向勞工保險監理委員會申請審議
    ，亦經該會於94年12月26日以94保監議字第2891號審定書審
    定申請審議駁回後，提起訴願，經遭駁回，遂向臺北高等行
    政法院提起本件行政訴訟，經該院95年度訴字第2408號判決
    （下稱原審判決）駁回後，提起上訴，復經本院98年度裁字
    第374號裁定以上訴不合法予以駁回。聲請人不服，就前揭
    裁定聲請再審，迭經本院以98年度裁字第2007號裁定（下稱
    原確定裁定）以聲請不合法予以駁回。聲請人猶未甘服，本
    於行政訴訟法第273條第1項第1款、第13款及第14款事由，
    對原確定裁定聲請再審。
三、聲請人聲請再審意旨略以：訴外人廖國誌之上吊自殺身亡事
    件，係退保後1年內，因憂鬱症復發，或是精神分裂症復發
    所致；而憂鬱症與精神分裂症等精神疾病，都是由大腦神經
    系統障礙所引起同一傷病即精神疾病復發，故與導致上吊自
    殺身亡確有直接因果關係，合於勞工保險條例第20條第2項
    請領死亡給付金之要件，聲請人據此申領，於法有據。原審
    未查，僅依相對人特約精神科專科醫師之不實審查意見及相
    對人不實之舉證，即逕為不利聲請人之判決，自屬有誤云云
    。經核聲請再審狀所陳各節，無非係重複就本件實體關係事
    實認定及證據調查加以主張，而對其所聲請再審之本院原確
    定裁定以其就前程序本院98年度裁字第374號裁定駁回其再
    審（再審不合法），所適用之法規有何顯然不合於法規規定
    ，或有如何顯然違背司法院解釋或本院判例之情事，並未具
    體敘明，難謂已合法表明再審理由。依首揭規定及說明，本
    件聲請再審為不合法，應予駁回。又當事人就同一事件對於
    本院所為歷次之裁判聲請再審，必須其對最近一次裁判之再
    審有理由，本院始得進而審究其前此歷次裁判有無再審理由
    ，依上開所述，聲請人對本院最近一次98年度裁字第2007號
    裁定所為再審聲請既不合法，從而其關於本院前此裁判部分
    之指摘，本院即毋須審究，併予指明。
四、據上論結，本件聲請為不合法。依行政訴訟法第283條、第
    278條第1項、第104條、民事訴訟法第95條、第78條，裁定
    如主文。
中    華    民    國    98    年    12    月    10    日
                    最高行政法院第七庭
                        審判長法官  藍  獻  林
                              法官  廖  宏  明
                              法官  張  瓊  文
                              法官  姜  素  娥
                              法官  林  文  舟
以  上  正  本  證  明  與  原  本  無  異
中    華    民    國    98    年    12    月    11    日
                              書記官  阮  思  瑩


司法院資訊處製作；財團法人民間司法改革基金會備份。
